臺灣彰化地方法院刑事判決
111年度交易字第65號
公  訴  人  臺灣彰化地方檢察署檢察官
被      告  廖嵩峰


選任辯護人  左逸軒律師
上列被告因過失傷害案件，經檢察官提起公訴（110年度偵字第1
0880號），本院判決如下：
     主    文
廖嵩峰犯過失傷害罪，處拘役伍拾日，如易科罰金，以新臺幣壹
仟元折算壹日。
     犯罪事實
一、廖嵩峰於民國110年3月28日下午2時3分許，駕駛車牌號碼00
    00-00號自用小客車，沿彰化縣彰化市福安里中山路2段由南
    往北方向行駛，行經中山路2段與曉陽路交岔路口時，本應
    注意轉彎車應讓直行車先行，而依當時天候晴、日間自然光
    線、柏油路面乾燥無缺陷、無障礙物且視距良好等情形，並
    無不能注意之情事，竟疏未注意及此而貿然左轉曉陽路，適
    林威勝無照騎乘車牌號碼000-0000號普通重型機車，搭載曾
    禹臻，沿中山路2段由北往南方向行駛，於同一時間亦行經
    上開交岔路口，閃煞不及而與左轉中之廖嵩峰車輛發生碰撞
    ，林威勝、曾禹臻均倒地，曾禹臻受有左側鷹嘴突骨折之傷
    害，林威勝亦受有傷害(林威勝受傷部分未據告訴)。
二、案經曾禹臻訴由彰化縣警察局彰化分局臺灣彰化地方檢察署
    檢察官偵查起訴。
     理    由
一、認定事實所憑之證據及理由：
　㈠上揭犯罪事實，業據被告廖嵩峰於警詢、偵查及本院審理中
    坦白承認，並有道路交通事故現場圖、道路交通事故調查報
    告表㈠、㈡-1、路口監視器、行車紀錄器光碟及影像翻拍照片
    、現場及車損照片、臺北榮民總醫院診斷證明書等件為證，
    並經本院當庭勘驗被告車輛行車紀錄器影像、路口監視器影
    像，製有勘驗筆錄在卷為證，此部分事實堪予認定。
  ㈡按汽車行駛至交岔路口，轉彎車應讓直行車先行。道路交通
    安全規則第102條第1項第7款定有明文。被告考領有適當之
    小型車駕駛執照，上開規定當為其所明知，其駕駛車輛自應
    注意遵守上開規定。又依前揭道路交通事故調查報告表及本
    院當庭勘驗路口及行車紀錄器影像顯示，案發當時天候晴，
    日間有自然光線，柏油路面乾燥無缺陷，無障礙物，視距良
    好，被告並無任何不能注意之情事，被告竟疏未注意觀看案
    發路口動態，因而肇事，被告違反前開注意義務而有過失甚
    明。而告訴人因本案車禍事故受有傷害一節，已如前述，如
    被告駕車得以提高警覺，隨時注意路口狀況，禮讓林威勝之
    直行車，則本件車禍當不致發生，告訴人亦不致受傷，益見
    被告上開過失行為與被害人受傷之結果間，具有相當因果關
    係。至於林威勝騎乘之重型機車雖為直行車，然經本院勘驗
    路口監視器及行車紀錄器影像後可見，被告之車輛於路口中
    央開始緩慢左轉時，林威勝之機車尚未通過交岔路口，而於
    被告車輛緩慢左轉期間，林威勝之機車以顯較同向直行車更
    快之速度，快速通過路口，並在明顯可見被告車輛在左轉之
    情形下，未注意車前狀況而直接撞上被告車輛，故林威勝亦
    應就本件事故發生負過失責任。　　　
  ㈢綜上所述，被告前揭自白與事實相符，本案事證業臻明確，
    被告過失傷害之犯行堪以認定，應依法論科。
二、論罪科刑：
  ㈠核被告所為，係犯刑法第284條前段之過失傷害罪。　　　
  ㈡被告於肇事後，於具有偵查犯罪權限之機關或個人發覺其本
    件犯行前，即向到現場處理之員警坦承為肇事者之事實，有
    彰化縣警察局道路交通事故肇事人自首情形紀錄表1份在卷
    可按，其嗣並接受裁判，乃符合刑法第62條前段自首規定之
    要件，依該規定，減輕其刑。　　
  ㈢爰審酌被告駕車疏於注意，肇致本件車禍事故發生，造成告
    訴人受有上述傷勢，傷勢不輕，被告所為自應予以非難；被
    告於案發後始終坦認過失，亦無任何犯罪紀錄，素行良好，
    有臺灣高等法院被告前案紀錄表在卷可徵。而本件交通事故
    之發生，林威勝亦有過失，已如上述，告訴人曾禹臻將普通
    重型機車借給無駕駛執照之林威勝，並由林威勝搭載，於民
    事責任上，自應承擔林威勝之過失責任；而被告除強制汽車
    保險已給付告訴人新臺幣（下同）74,687元外，被告另於本
    案遭起訴後就主動提存30萬元予告訴人作為賠償之用，有桃
    園地方法院提存書在卷可查，與此相較，告訴人曾禹臻提起
    附帶民事訴訟（本院111年度交附民字第18號）之請求內容
    中，部分金額與單據不符或未據提出證明，亦包含尚有爭議
    部分，被告亦已就告訴人請求部分一一答辯，尚未經告訴人
    提出相關說明，故本件被告雖無法與告訴人曾禹臻達成和解
    ，然仍可認被告有和解誠意，亦無任何推卸責任之情事。暨
    考以被告自述大學畢業之畢業，之前從事保全工作，目前待
    業中，有輕度身心障礙（第7類）等一切情狀，量處如主文
    所示之刑，並諭知易科罰金折算標準。
三、據上論斷，應依刑事訴訟法第299條第1項前段，判決如主文
    。
本案經檢察官吳怡盈提起公訴，檢察官陳昭蓉、鄭積揚到庭執行
職務。
中　　華　　民　　國　　111 　年　　12　　月　　1 　　日
                  刑事第八庭        法  官  陳怡潔
以上正本證明與原本無異。
如不服本判決應於收受判決後20日內，向本院提出上訴書狀，並
應敘述具體理由。其未敘述上訴理由者，應於上訴期間屆滿後20
日內向本院補提理由書(均須按他造當事人之人數附繕本)「切勿
逕送上級法院」。
告訴人或被害人對於判決如有不服具備理由請求檢察官上訴者，
其上訴期間之計算係以檢察官收受判決正本之日期為準。
中　　華　　民　　國　　111 　年　　12　　月　　1 　　日
                                    書記官  謝儀潔
附錄本案論罪科刑法條：
中華民國刑法第284條前段
因過失傷害人者，處1年以下有期徒刑、拘役或10萬元以下罰金
；致重傷者，處3年以下有期徒刑、拘役或30萬元以下罰金。